臺灣高等法院刑事裁定　　　　　　　　 100年度抗字第1421號
抗　告　人
即受 刑 人　許新長
上列抗告人因聲請定其應執行刑案件，不服臺灣臺北地方法院中
華民國100年10月31日裁定（100年度聲字第3004號），提起抗告
，本院裁定如下：
    主    文
抗告駁回。
    理    由
一、按裁判確定前犯數罪者，併合處罰之；數罪併罰有二裁判以
    上者，應依刑法第51條之規定定其應執行之刑；宣告多數有
    期徒刑者，於各刑中之最長期以上，各刑合併之刑期以下，
    定其刑期，刑法第50條、第53條、第51條第5 款分別定有明
    文。次按法律上屬於自由裁量之事項，有其外部性界限及內
    部性界限，並非概無拘束。依據法律之具體規定，法院應在
    其範圍選擇為適當之裁判者，為外部性界限；而法院為裁判
    時，應考量法律之目的，及法律秩序之理念所在者，為內部
    性界限。法院為裁判時，二者均不得有所踰越。在數罪併罰
    ，有二裁判以上，定其應執行之刑時，固屬於法院自由裁量
    之事項，然仍應受前揭外部性界限及內部性界限之拘束（最
    高法院94年度台非字第233 號判決意旨參照）。
二、原裁定以：抗告人即受刑人許新長因犯詐欺罪等28罪，先後
    經臺灣臺中地方法院、臺灣臺北地方法院及本院判處如原裁
    定附表（下稱附表；又附表編號4 罪名欄將如判決書附件編
    號59誤載為編號5 ，應予更正）所示之刑，並分別確定在案
    ，經認符合數罪併罰之規定，應合併定其應執行之刑，爰依
    刑事訴訟法第477 條第1項、刑法第53條、第51條第5款，裁
    定抗告人所犯如附表所示各罪，應執行有期徒刑4年2月。
三、抗告意旨略以：附表編號2 部分係上訴本院後，由本院改判
    如附表3所示之有期徒刑6月，故附表2所示有期徒刑2年不應
    再計入，請予查明云云。
四、經查：(一)原裁定憑以定其應執行刑之各罪刑略為：(1)原裁定
    附表編號1所示各罪，業經臺灣臺中地方法院98 年度易更字
    第21號判決分別論罪判處如該判決附表一、二所示之有期徒
    刑，並定其應執行刑為有期徒刑1年2月；(2)原裁定附表編號
    2 所示之12罪，業經臺灣臺北地方法院於98 年4月13日以97
    年度易字第3607號、98年度易字第563、665號判決論罪判處
    如該判決附件三之一編號22、24、47、48、49，附件三之二
    編號5、16、18、21、24、27、28 所示之有期徒刑，並定其
    應執行刑為有期徒刑2年，且經本院98年度上易字第1637 號
    判決駁回上訴確定；(3)原裁定附表編號3 所示之罪，原經臺
    灣臺北地方法院於98年4月13日以97年度易字第3607 號、98
    年度易字第563、665號判決無罪，嗣經本院就該判決附件三
    之二編號39所示部分撤銷改判論罪，量處有期徒刑6 月；(4)
    原裁定附表編號4所示三罪，業經臺灣臺北地方法院97 年度
    易字第3607號補充判決論處該判決附表編號59、65、66所示
    罪刑，並定其應執行刑為有期徒刑6 月。此有卷附前開判決
    及本院被告前案紀錄表在卷可憑，是原裁定附表編號2 所示
    之12罪與編號3 所示之罪均為不同案件，亦無重複判決或定
    其應執行之刑之情形。(二)原裁定審酌上述各罪所處有期徒刑
    經檢察官聲請定其應執行刑，不得逾越刑法第51條第5 款所
    定法律之外部界限，即不得重於原裁定附表編號1至4所示各
    罪原宣告之有期徒刑總和即7年6月，亦應受內部界限之拘束
    ，即不得重於附表編號1所定之應執行刑有期徒刑1年2 月，
    加計編號2所定之應執行刑有期徒刑2 年，再加計附表編號3
    所處有期徒刑6月，另加計附表編號4所定之應執行刑有期徒
    刑6月之總和即4年2 月，並衡酌抗告人各項犯罪情節、行為
    次數及刑罰之一般預防及特別預防目的，對於被告所犯數罪
    為整體非難評價，裁定合併定其應執行之刑為有期徒刑4年2
    月，揆諸首揭規定，合於刑法第51條所規定之外部性界限，
    亦無違反內部性界限可言。
五、抗告意旨雖以：附表編號2 所示之刑能否再予併定其應執行
    刑，容有疑義云云，指摘原判決不當。然原裁定就附表所示
    各罪刑定其應執行之刑，並無違誤，合於定應執行刑之外部
    性界限，亦無違反內部性界限，且其裁量妥適，未見有顯然
    濫用裁量權限之情形。抗告人執前詞提起抗告，指摘原裁定
    不當，為無理由，應予駁回。
據上論斷，依刑事訴訟法第412條，裁定如主文。
中    華    民    國   100    年    12    月    23    日
                  刑事第七庭審判長法  官  溫耀源
                                  法  官  張傳栗
                                  法  官  朱瑞娟
以上正本證明與原本無異。
不得再抗告。
                                  書記官  郭家慧
中    華    民    國   100    年    12    月    26    日